臺灣臺北地方法院民事判決　九十年度訴字第五七六三號
　　原　　　告　甲○○
　　被　　　告　乙○○
右當事人間請求返還所有物等事件，本院判決如左：
　　主　　　文
被告應將如附表所示之物品返還原告。
被告應將向中華電信股份有限公司彰化分公司承租之（○四）0000000號、（
○四）0000000號、（○四）0000000號電話租用權移轉登記予原告，
並協同辦理移轉登記手續。
被告應給付原告新台幣壹拾肆萬柒仟元。
訴訟費用由被告負擔。
本判決第一項於原告以新台幣貳拾萬貳仟元；第三項於原告以新台幣肆萬玖仟元；
為被告供擔保後，得假執行。
原告其餘假執行之聲請駁回。
　　事　　　實
甲、原告方面：
一、聲明：除假執行之擔保金額外，如主文第一項所示。
二、陳述：被告於民國八十九年一月十六日，與原告簽定轉讓契約書，約定以新台幣
　　（下同）佰柒拾捌萬元之價格，將原告原擔任負責人之藝創企業有限公司（下
　　稱藝創公司），所承租坐落彰化縣彰化市○○路○段四五○巷六六號之工廠，以
　　及如附表所示之生財器具、機械設備、汽車、電話轉讓予被告承接營業，並辦理
　　股東變更。且依轉讓契約書第三條之約定，被告應自八十九年五月十六日起至九
　　十三年十月十六日止，於每月十六日給付原告柒萬元。詎被告僅支付柒拾柒萬元
　　予原告後，即未依約給付，經原告於九十年五月二十九日，依轉讓契約書第七條
　　之約定，以板橋郵局第一三五四號存證信函，催告被告於收受後十五日內給付，
　　逾期未給付，解除前述轉讓契約書。嗣被告於收受後仍未依約給付，原告即以本
　　件起訴狀繕本之送達，為解除轉讓契約書之意思表示。是被告應依民法第二百九
　　十五條第一款之規定，將如附表所示之物品返還原告；且應將向中華電信股份有
　　限公司（下稱中華電信公司）彰化分公司承租之（○四）0000000號、（
　　○四）0000000號、（○四）0000000號電話租用權移轉登記予原
　　告，並協同辦理移轉登記手續。另上開工廠原係原告向訴外人申隆塑膠加工廠股
　　份有限公司（下稱申隆公司）所承租，詎被告受讓藝創公司之經營權後，自九十
　　年三月十五日起至同年十月十五日止，均未繳納每月貳萬壹仟元之房租，共壹拾
　　肆萬柒仟元予訴外人申隆公司，致使原告仍得依租賃契約代被告給付租金予訴外
　　人申隆公司，是被告依民法第二百六十條之規定，亦應負擔賠償之責任。爰依民
　　法第二百五十九條第一款、第二百六十條之規定，請求被告給付如主文第一、二
　　、三項所示之物品、電話租用權、金額。
三、證據：提出轉讓契約書、板橋郵局第一三五四號存證信函、掛號函件收據、房屋
　　租賃契約書各一份、照片十二張為證。
乙、被告方面：
　　被告未於言詞辯論期日到場，亦未提出書狀作何聲明或陳述。
　　理　　　由
甲、程序上之事由：
　　本件被告未於言詞辯論期日到場，核無民事訴訟法第三百八十六條各款所列情形
　　，爰依原告之聲請，由其一造辯論而為判決。
乙、得心證之理由：
一、原告起訴主張：被告於八十九年一月十六日，與原告簽定轉讓契約書，約定以
　　佰柒拾捌萬元之價格，將原告原擔任負責人之藝創公司，所承租坐落彰化縣彰化
　　市○○路○段四五○巷六六號之工廠，以及如附表所示之生財器具、機械設備、
　　汽車、電話轉讓予被告承接營業，並辦理股東變更。且依轉讓契約書第三條之約
　　定，被告應自八十九年五月十六日起至九十三年十月十六日止，於每月十六日給
　　付原告柒萬元。詎被告僅支付柒拾柒萬元予原告後，即未依約給付，經原告於九
　　十年五月二十九日，依轉讓契約書第七條之約定，以板橋郵局第一三五四號存證
　　信函，催告被告於收受後十五日內給付，逾期未給付，解除前述轉讓契約書。嗣
　　被告於收受後仍未依約給付，原告即以本件起訴狀繕本之送達，為解除轉讓契約
　　書之意思表示。是被告應依民法第二百九十五條第一款之規定，將如附表所示之
　　物品返還原告；且應將向中華電信公司彰化分公司承租之（○四）000000
　　0號、（○四）0000000號、（○四）0000000號電話租用權移轉
　　登記予原告，並協同辦理移轉登記手續。另上開工廠原係原告向訴外人申隆公司
　　所承租，詎被告受讓藝創公司之經營權後，自九十年三月十五日起至同年十月十
　　五日止，均未繳納每月貳萬壹仟元之房租，共壹拾肆萬柒仟元予訴外人申隆公司
　　，致使原告仍得依租賃契約代被告給付租金予訴外人申隆公司，是被告依民法第
　　二百六十條之規定，亦應負擔賠償之責任。爰依民法第二百五十九條第一款、第
　　二百六十條之規定，請求被告給付如主文第一、二、三項所示之物品、電話租用
　　權、金額等語。被告則未於言詞辯論期日到場，亦未提出書狀作何聲明或陳述。
二、本件原告主張之前述事實，業據其提出轉讓契約書、板橋郵局第一三五四號存證
　　信函、掛號函件收據、房屋租賃契約書各一份、照片十二張為證，核屬相符。而
　　依民事訴訟法第二百八十條第三項規定：「當事人對於他造主張之事實，已於相
　　當時期受合法之通知，而於言詞辯論期日不到場，亦未提出準備書狀爭執者，準
　　用第一項之規定。但不到場之當事人係依公示送達通知者，不在此限。」本件被
　　告於九十年十二月十九日，收受起狀訴繕本、書狀先行程序通知書、言詞辯論期
　　日通知書之送達，此有送達回證據在卷足憑，被告未於言詞辯論期日到場，亦未
　　提出書狀爭執，依民事訴訟法第二百八十條第三項之規定，應視同自認原告主張
　　之事實。則原告主張之事實，自堪信為真實。
三、按「乙方（指被告）應自八十九年五月十六日起至九十三年十月十六日止，於每
　　月十六日給付甲方（指原告）柒萬元。共佰柒拾捌萬元。」、「乙方如未按本
　　契約書約定及附件給付轉讓價額予甲方，經甲方催告後，乙方如仍未給付時，甲
　　方有權沒收乙方已支付之金額，並得解除本契約及請求乙方賠償甲方之一切損失
　　。」兩造簽定之轉讓契約書第三條、第七條分別約定有明文。是依首揭轉讓契約
　　書第三條之約定，被告應於每月十六日，依約給付原告柒萬元。而本件被告僅支
　　付柒拾柒萬元予原告後，即未依約給付，則原告依前述轉讓契約書第七條之約定
　　，以板橋郵局第一三五四號存證信函，催告被告於收受後十五日內給付，並於被
　　告未依約給付後，以本件起訴狀繕本之送達，為解除轉讓契約書之意思表示，自
　　屬有據。次按，「契約解除時，當事人雙方回復原狀之義務，除法律另有規定或
　　契約另有訂定外，依左列之規定：一、由他方所受領之給付物，應返還之。」民
　　法第二百五十九條第一款定有明文。本件兩造間之轉讓契約書，業經原告合法解
　　除，已如前述，則原告主張前述民法第二百五十九條第一款之規定，請求被告返
　　還如附表所示之生財器具、機械設備、汽車、電話，以及應將向中華電信公司彰
　　化分公司承租之（○四）0000000號、（○四）0000000號、（○
　　四）0000000號電話租用權移轉登記予原告，並協同辦理移轉登記手續，
　　亦屬有據。
四、末按，「在本契約簽定日之前，藝創公司所有之應付帳款、員工薪資、電話費、
　　電費、房租、勞健保等費用，均由甲方（指原告）負責支付，概與乙方（指被告
　　）無關。」、「解除權之行使，不妨礙損害賠償之請求。」兩造簽定之轉讓契約
　　書第四條、民法第二百六十條亦分別定有明文。是依轉讓契約書第四條之約定，
　　上開工廠於簽定日即八十九年一月十六日前之房租，應由原告負擔，八十九年一
　　月十六日以後之房租，自應由被告負擔。惟被告於受讓藝創公司之經營權後，自
　　九十年三月十五日起至同年十月十五日止，均未繳納每月貳萬壹仟元之房租，共
　　壹拾肆萬柒仟元予訴外人申隆公司，致使原告仍得依租賃契約代被告給付租金予
　　訴外人申隆公司，則被告主張依前述民法第二百六十條之規定，請求被告賠償壹
　　拾肆萬柒仟元之房屋租金，復屬可採。從而，原告依民法第二百九十五條第一款
　　、第二百六十條之規定，請求被告將如附表所示之物品返還原告；和應將向中華
　　電信公司彰化分公司承租之（○四）0000000號、（○四）000000
　　0號、（○四）0000000號電話租用權移轉登記予原告，並協同辦理移轉
　　登記手續；以及給付原告壹拾肆萬柒仟元；均為有理由，均應予准許。另本件原
　　告陳明願供擔保後，請准宣告假執行，經核主文第一、三項部分，核無不合，爰
    酌定相當之擔保金額，予以准許。至主文第二項部分，為命被告為移轉電話租用
    權之意思表示，性質上不適宜假執行，原告此部分假執行之聲請，應予駁回。
五、據上論結，原告之訴為一部分有理由，一部分無理由，依民事訴訟法第三百八十
    五條第一項前段、第七十九條但書、第三百九十條第二項，判決如主文。
中　　　華　　　民　　　國　　九十一　　年　　　二　　　月　　　七　　　日
　 　　　　　　　　　　　　　　　民事第六庭法　　　官　姜悌文
右為正本係照原本作成
如對本判決上訴，須於判決送達後廿日內向本院提出上訴狀，並依上訴利益繳納百分
之一點五之上訴費，若未繳納，逕依民事訴訟法施行法第九條之規定，顯然明知上訴
要件有欠缺，駁回上訴。
中　　　華　　　民　　　國　　九十一　　年　　　二　　　月　　　八　　　日
　　　　　　　　　　　　　　　　　　　　　　法院書記官　陳鳳瀴
